Inventaris van het archief van het Nederlandse Gezantschap in Italie, 1911-1940
Nationaal Archief, Den Haag
- Eerste deel, a.
  - Stukken van bijzondere aard, II.
    - IIB. Taak
      - Culturele aangelegenheden, onderwijs en wetenschappen, recreatie en voorlichting, 8.
        - Onderwijs en wetenschappen, 8.2
          - Wetenschappen, 8.2.2
            - Nederlands Historisch Instituut te Rome, 8.2.2.1
              - Stukken betreffende de verwezenlijking van het plan tot stichting van eengebouw, bestemd voor het Nederlands Historisch, Archeologischen Academisch Instituut, vanaf de oprichting van de Vereeniging "Het Huis voor Kunsten en Wetenschappen te Rome" op 2 november 1928, 1928-1936.; 1141-
                - Stukken betreffende het verzoek van de Nederlandse regering aan het stadsbestuur van Rome, om terrein, beschikbaar te stellen voor de bouw van het "Huis voor Kunsten en-Wetenschappen te Rome", 1928-1929., 1141; 1 omslag
                - Stukken betreffende de toewijzing van de concessie in eeuwigdurend gebruik aan het Nederlandse volk door de stad Rome van het terrein in de Valle Giulia, 1929-1930., 1142; 1 omslag
                - Stukken inzake de sluiting van het eerste contract van 14-3-1930 tussen de Nederlandse regering en de stad Rome betreffende de concessie van het terrein in de Valle Giulia, 1930-1931., 1143; 1 omslag
                - Stukken betreffende de sluiting van het tweede contract op 13 mei 1932 tussen de Nederlandse regering en de stad Rome inzake terreinuitbreiding in de Valle Giulia, 1931-1932., 1144; 1 omslag
                - Stukken betreffende aanbesteding en uitvoering van de bouwwerk-zaamheden, 1931-1932., 1145; 1 omslag
                - Correspondentie met de Governatore van Rome inzake de aanleg van een toegangsweg naar het Instituut, 1932-1933., 1146; 1 omslag
                - Stukken betreffende de akte van overdracht van 28 december 1932, waarbij de Vereeniging "Het Huis voor Kunsten en Wetenschappen te Rome" het gebouw, bestemd tot Nederlands Historisch, Archeologisch en Academisch Instituut overdraagt aan de Staat der Nederlanden, 1932-1933., 1147; 5 stukken
                - Correspondentie van de gezant met de gouverneur van Rome inzake het verzoek een kleine wijziging aan te brengen in de grenzen van het terrein in de Valle Giulia, 1934., 1148; 1 omslag
                - Stukken betreffende het betalen van de verbruiksbelasting (imposta di consumo) op de gebruikte bouwmaterialen, 1931-1936., 1149; 1 omslag
                - Stukken betreffende de overdracht aan de Nederlandse staat en de opening van het gebouw van het Nederlands Historisch Instituut, 1933., 1150; 1 omslag
              - Stukken betreffende de Nederlandse en buitenlandse onderscheidingen van de directeur van het Instituut, dr. G.J. Hoogewerff, 1929-1939.; 1151; 1 omslag
              - Correspondentie met de Italiaanse regering betreffende de vrijstelling van belasting voor onderdanen, die een openbaar ambt in het buitenland vervullen, op voorwaarde van wederkerigheid, naar aanleiding van de kwestie G. Bortolotti, directrice van een Italiaanse school te Heerlen, 1933.; 1152; 1 omslag
              - Stukken betreffende de belastingplicht van de leden van het Nederlands Historisch Instituut, 1938-1940.; 1153; 1 omslag
              - Stukken betreffende de opvolging van dr. J.J.L. van Rijn door dr. J.B. Hubrecht als bestuurslid van de Vereeniging "Het Huis voor Kunsten en Wetenschappen te Rome", 1938.; 1154; 4 stukken
              - Stukken betreffende een speciale regeling ten aanzien van de geldvoorziening van het Nederlands. Historisch Instituut in verband met de strenger geworden Italiaanse deviezenmaatregelen, 1938.; 1155; 2 stukken
              - Stukken betreffende de uitkering aan de wegens zijn gezondheidstoestand ontslagen Italiaanse portier van het Instituut, voor rekening van het ministerie van onderwijs, kunsten en wetenschappen en de Vereeniging, 1939.; 1156; 1 omslag
              - Ingekomen brief van dr. H.M.R. Leopold, directeur van de afdeling archeologie van het Instituut, inzake diens huisvestingswensen, 1939.; 1157; 1 stuk
              - Stukken betreffende een onderzoek naar de mogelijkheid voor het instituut om als rijksinstelling in het buitenland een gewijzigde, i.e. een verbeterde status te verkrijgen op het gebied van faciliteiten, rechten en voorrechten, 1939-1940.; 1158; 1 omslag
              - Ingekomen brief van de Vereeniging "Het Huis voor Kunsten en Wetenschappen te Rome" inzake de financiële toestand over het jaar 1939, 1159; 2 stukken
              - Minuut van uitgaande brief aan het ministerie van buitenlandse zaken te Rome inzake legitimatiebewijzen, zg. kabinetsverklaringen, verstrekt door het gezantschap aan leden van het Nederlands Historisch Instituut, 1940.; 1160; 1 omslag
              - Minuut van uitgaande brief aan het ministerie van buitenlandse zaken te Rome betreffende het ontslag van de directeur van het Nederlands Historisch Instituutr wegens de sluiting van dat instituut, 1940.; 1161; 1 stuk
              - Ingekomen brief van dr. H.M.R. Leopold, houdende het verzoek diens ontslagaanvrage aan het ministerie van onderwijs, kunsten en wetenschappen voor te leggen, 1940.; 1162; 1 stuk
            - Andere-wetenschappelijke instellingen, 8.2.2.2
              - Stukken betreffende gegevens over het Internationaal Intermediair Instituut te Den Haag, 1918.; 1163; 1 omslag
              - Stukken betreffende, de adhesie van de Nederlandse regering aan de doelstellingen van het Instituto Internazionale dei Palinsesti (instituut tot reproductie van palimpsesten), 1920.; 1164; 1 omslag
            - Overige wetenschappelijke aangelegenheden, 8.2.2.3
              - Stukken betreffende de bemiddeling van het gezantschap bij de afvaardiging van regeringsvertegenwoordigers naar congressen, 1911-1914, 1933, 1934, 1937-1939.; 1165-1177; 6 omslagen en 23 stukken
                - Zitting van het Internationaal Instituut voor Statistiek te Den Haag, 1911., 1165; 1 omslag
                - Aardrijkskundig congres te Rome, 1911., 1166; 3 stukken
                - Congres over godsdienstgeschiedenis te Leiden, 1911-1912., 1167; 3 stukken
                - Archeologisch congres te Rome, 1912., 1168; 4 stukken
                - Aardrijkskundig congres te Rome, 1913., 1169; 3 stukken
                - Pharmaceutisch congres te Den Haag, 1913., 1170; 4 stukken
                - Internationaal meteorologisch congres te Venetië, 1914., 1171; 1 omslag
                - Internationaal glas- en aardewerkcongres te Milaan, 1933-1934., 1172; 1 omslag
                - Internationaal congres voor verloskunde en gynaecologie te Amsterdam, 1937-1938., 1173; 1 omslag
                - Internationaal chemisch congres te Rome, 1937-1938., 1174; 1 omslag
                - Internationaal congres voor fotogrammetrie te Rome, 1938., 1175; 1 omslag
                - Internationaal congres voo landmeetkunde te Rome, 1938., 1176; 2 stukken
                - Internationaal congres voor vergelijkende pathologie te Rome, 1939., 1177; 4 stukken
              - Stukken betreffende de bemiddeling en hulp, verleend aan jhr.mr. P. van Panhuys Polman Gruys bij de totstandkoming van diens uitgave "Trattati e convenzioni bilaterali fra il Regno d'Italia e gli altri stati, 1860-1932" (tractaten tussen Italië en andere landen gesloten), 1922-1936.; 1178; 1 omslag
              - Stukken betreffende de ondersteuning bij de Italiaanse regering van een verzoek van het Nederlands Legermuseum, ten einde de toewijzing te bewerkstelligen van kanonnen, afkomstig van de vloot van De Ruyter, die werden gevonden in de Straat van Messina, 1937.; 1179; 1 omslag
              - Telegramwisseling met het ministerie inzake de komst van Nederlandse geleerden naar de Pauselijke Academie van Wetenschappen, 1939.; 1180; 3 stukken
        - Recreatie, 8.3
          - Stukken betreffende bemiddeling bij de afvaardiging van regeringsvertegenwoordigers naar het congres en de tentoonstelling voor volkas- en schoolbaden in 1912 te Scheveningen, 1911-1912.; 1181; 1 omslag
          - Stukken betreffende Italiaanse wettelijke voorschriften inzake het vreemdelingenverkeer in Italië, 1919.; 1182; 1 omslag
        - Algemene voorlichting over Nederland, 8.4
          - Verzendlijst van boek- en drukwerken, bestemd voor Nederlandse (en Italiaanse) instellingen, 1911-1912.; 1183; 1 stuk
          - Ingekomen brief van de Agenzia Stefani met een verzoek om bepaalde ambtelijke telegrammen ook aan de dagbladen te willen mededelen, 1914.; 1184; 1 stuk
          - Stukken betreffende de "Vereeniging tot verbreiding van Kennis over Nederland in den Vreemde", 1917-1920.; 1185-1186; 2 omslagen
            - betreffende plannen en activiteiten in Italië, 1917-1920., 1185
            - betreffende toezending van persoverzichten en eigen artikelen aan het gezantschap, 1919-1920., 1186
          - Stukken betreffende het. aanbod van mr. Schlichting om journalistiek werk te verrichten voor het gezantschap, met name berichtgeving over het Vaticaan, 1936.; 1187; 3 stukken
          - Stukken betreffende Italiaanse publikaties over Nederland en Nederlandsch-Indië, 1937-1940.; 1188; 1 pak en 1 omslag
          - Stukken betreffende een verzoek om werk van de Italiaanse journalist Marjatti, die in Nederland enige bekendheid had genoten, 1938.; 1189; 1 omslag
          - Stukken betreffende een enquête van de Nederlandse regering naar de organisatie van een wereldomroep in Italië in verband met soortgelijke plannen in Nederland, 1938.; 1190; 1 omslag
          - Stukken betreffende de wijze van nieuwsvoorziening van de Italiaanse pers naar aanleiding van persberichten over Nederland, 1938-1939.; 1191; 1 omslag
          - Minuut van uitgaande brief aan het ministerie betreffende de oprichting van een nieuw Italiaans persbureau, 1939.; 1192; 2 stukken
          - Ingekomen brieven inzake de verspreiding van de brochure van de Vereeniging voor Nationale Veiligheid betreffende de defensienoodzaak voor Nederlandsch-Indië, 1940.; 1193; 3 stukken
          - Stukken betreffende de vervaardiging van perscommuniqué's in de Italiaanse taal onder auspiciën van het gezantschap, 1940.; 1194; 3 stukken
          - Ingekomen brief van het tijdschrift 'La Verita' inzake een verzoek om een bijdrage te leveren in de vorm van een artikel over de Europese eenheid, 1940.; 1195; 2 stukken
      - Behartiging van de belangen van buitenlanders (niet-Nederlanders), 9.
        - Luxemburgse onderdanen, 9.1
          - Stukken betreffende de afgifte van paspoorten en visa, 1913-1919.; 1196-1197; 2 omslagen en 3 stukken
            - Ingekomen brief van en minuut van uitgaande brief aan de consul te Milaan betreffende de bevoegdheid paspoorten uit te reiken aan Luxemburgse onderdanen, 1913, 1914., 1196; 3 stukken
            - Stukken betreffende de bemiddeling bij de afgifte van paspoorten en visa aan verschillende Luxemburgse onderdanen, 1915-1919., 1197; 2 omslagen
          - Stukken betreffende handelsbemiddeling, 1915, 1917.; 1198-1199; 6 stukken
            - Ingekomen brief van het Italiaanse ministerie van buitenlandse zaken, met daarop een aantekening bij wijze van mondelinge afdoening, betreffende de afwijzing van een verzoek van de Luxemburgse firma Essler ter verkrijging van een uitvoervergunning, 1915., 1198; 1 stuk
            - Stukken betreffende bemiddeling ter verkrijging van een invoervergunning voor grondstoffen voor de hoeden-fabricage van de Luxemburgse firma Peter Hoffmann, 1917., 1199; 5 stukken
          - Stukken betreffende de door de consul te Milaan genomen maatregelen ter bescherming van de Nederlandse en Luxemburgse onderdanen aldaar, tijdens de anti-Duitse woelingen in die stad, 1915.; 1200; 4 stukken
          - Stukken betreffende de instructies van de Luxemburgse regering voor de repatriëring van vier Luxemburgse onderdanen, 1915.; 1201; 1 omslag
          - Stukken betreffende regelingen ten aanzien van de behartiging van Luxemburgse belangen, 1915-1918, 1921-1922.; 1202-1203; 2 omslagen
            - Stukken betreffende de door de Luxemburgse regering aan de Nederlandse consulaire ambtenaren toegekende machtiging om hulp te verlenen aan Luxemburgse onderdanen op het gebied van onderstand en repatriëring, 1915-1917., 1202; 1 omslag
            - Stukken betreffende de regeling tussen Nederland en Luxemburg, waarbij de Nederlandse consulaire functionarissen met ingang van 2 april 1922 ontheven worden van de taak de Luxemburgse belangen te beschermen, 1918, 1921-922., 1203; 1 omslag
          - Stukken betreffende nationaliteitsaangelegenheden, 1914-1919.; 1204-1205; 2 omslagen
            - Stukken betreffende onderzoeken naar de nationaliteit van verschillende, vermoedelijk Luxemburgse, onderdanen, 1914-1919., 1204; 1 omslag
            - Stukken betreffende verzoeken om hernaturalisatie tot Luxemburger van N.J.Kalmus en M.A. Kalmus, 1915-1916., 1205; 1 omslag
          - Stukken betreffende gearresteerde Luxemburgers, 1915-1921.; 1206-1209; 3 omslagen en 5 stukken
            - Stukken betreffende de bemiddeling bij de Italiaanse autoriteiten ter verkrijging van de vrijlating van F. Berg, 1915-1920., 1206; 1 omslag
            - Stukken betreffende de uitwijzing en repatriëring uit Italië van een Luxemburgse gedetineerde, 1919-1920., 1207; 5 stukken
            - Stukken betreffende bemiddeling ten gunste van de Luxemburgse onderdaan dr. A. Widung, voormalig functionaris bij het Internationaal Landbouw Instituut te Rome, wegens diens uitwijzing uit Italië, welke verband hield met de politieke gebeurtenissen in deze periode, 1920-1921., 1208; 1 omslag
            - Stukken betreffende stappen tot vrijlating van een gearresteerde Luxemburgse onderdaan, 1920., 1209; 1 omslag
          - Minuut van een telegram aan de gezant te Bern, houdende een bericht, bestemd voor de Luxemburgse regering inzake de graanvoorziening van Luxemburg, 1916.; 1210; 1 stuk
          - Stukken betreffende belangenbehartiging bij het overlijden van twee Luxemburgse onderdanen, L. Meyer-Pons en J.H. Kesseler, 1917-1919.; 1211; 1 omslag
          - Stukken betreffende de afschaffing van de visumplicht tussen Luxemburg en Italië, 1922.; 1212; 1 omslag
          - Stukken betreffende de bemiddeling van het gezantschap bij de Italiaanse regering in de zaak, waarin het landgoed "Imbarcati" ten nadele van de Luxemburgse Groothertogelijke familie werd gesequestreerd, als gevolg van het aandeel daarin van ex-keizerin Zita van Oostenrijk-Hongarije, 1923.; 1213; 1 omslag
        - Italiaanse onderdanen, 9.2
          - Ingekomen brief van de hertogin De Selefia Orsini met een verzoek om inlichtingen over familieleden en kennissen in Den Haag, 1914.; 1214; 1 stuk
          - Stukken betreffende verzoeken om inlichtingen over reizen naar Rusland en Nederlandsch-Indië, 1914.; 1215; 3 stukken
          - Stukken betreffende bemiddeling op verzoek van de Italiaanse overheid bij de repatriëring van Italiaanse onderdanen, 1914.; 1216; 1 omslag
          - Stukken betreffende de behartiging van Italiaanse belangen in Bulgarije, 1916-1919; 1217-1227; 7 omslagen en 11 stukken
            - Stukken betreffende inlichtingen over Bulgaarse maatregelen ten aanzien van de Italiaanse handel, gevraagd door het Italiaanse ministerie van Buitenlandse Zaken, 1916-1917., 1217; 1 omslag
            - Stukken betreffende bemiddeling bij het overmaken van geld en het verstrekken van inlichtingen over het lot van Italianen in en buiten Bulgarije, 1916-1919., 1218; 1 omslag
            - Correspondentie met het Italiaanse ministerie van buitenlandse zaken over de belangen van de Italiaan S. Giannó in Bulgarije, 1916-1917., 1219; 1 omslag
            - Stukken betreffende verzoeken om inlichtingen omtrent en ten behoeve van Italiaanse onderdanen in Bulgarije en andere door de oorlog getroffen gebieden, 1916., 1220; 1 omslag
            - Stukken betreffende de onderstand aan de cawass van het Italiaanse consulaat in Bulgarije, 1916., 1221; 3 stukken
            - Stukken betreffende legalisatie en uitreiking van huwelijks-dokumenten van mej. H. Bottalico in Bulgarije aan E. Bottalico, 1916., 1222; 1 omslag
            - Stukken betreffende de onderstand van R. Dussi, voormalig Italiaans consulair agent te Rodosto (Bulgarije), 1916., 1223; 1 omslag
            - Correspondentie met de Consulta (Italiaans ministerie van buitenlandse zaken) ten einde instructies te verkrijgen over het verstrekken van een paspoort aan een Italiaans deserteur, G. Cusina, door de Nederlandse gezant te Sofia, 1916., 1224; 4 stukken
            - Stukken betreffende toe te kennen onderstand aan twee cawassen van het Italiaanse gezantschap te Sofia, 1916., 1225; 1 omslag
            - Stukken betreffende inlichtingen omtrent twee Italiaanse soldaten, 1916., 1226; 4 stukken
            - Stukken betreffende de mededeling van het Italiaanse ministerie van buitenlandse zaken inzake de overneming van de belangenbehartiging van Italiaanse onderdanen in Bulgarije door de Italiaanse Hoge Commissaris te Sofia, 1919., 1227; 4 stukken
          - Stukken betreffende de bescherming van de Italiaanse belangen in Roemenië door Nederland, 1917-1918.; 1228; 5 stukken
          - Stukken betreffende Italianen in Duitse krijgsgevangenschap, 1918.; 1229-1230; 7 stukken
            - Stukken betreffende de doorgeleiding van een verzoek naar de Zwitserse ambassade inzake een zich in Duitse krijgsgevangenschap bevindende Italiaan, 1918., 1229; 4 stukken
            - Stukken betreffende inlichtingen over de belangenbehartiging van Italiaanse krijgsgevangenen in Duitsland, 1918., 1230; 3 stukken
          - Stukken betreffende inlichtingen ten behoeve van Italiaanse onderdanen die werk zoeken in Nederlandsch-Indië, 1939-1940.; 1231; 1 omslag
          - Stukken betreffende een onderzoek naar de wederkerigheid door het ministerie in verband met de vraag welke steunregeling van toepassing is op werkloze Italiaanse arbeidskrachten in Nederland, 1935.; 1232; 1 omslag
        - Onderdanen van andere nationaliteiten, 9.3
          - Stukken betreffende de behartiging van de belangen van Belgische onderdanen, 1915, 1918.; 1233-1235; 13 stukken
            - Stukken betreffende inlichtingen over het lot van een Belgisch onderdaan, 1915., 1233; 5 stukken
            - Stukken betreffende de doorzending van een bijdrage van de Italiaanse onderwijzers aan het Steunfonds voor uitgeweken Belgische onderwijzers van het Bureau International de Fédérations d'Instituteurs te Amsterdam, 1915., 1234; 4 stukken
            - Stukken betreffende de overmaking van een bedrag van een door de consul te Napels gehouden collecte ten bate van de Belgische oorlogsgetroffenen, 1918., 1235; 4 stukken
          - Stukken betreffende de internering in Carlovo (Bulgarije) van de R.K. priester Bergerot, 1916.; 1236; 3 stukken
          - Stukken betreffende Servische onderdanen, 1916-1918.; 1237-1242; 3 omslagen en 10 stukken
            - Stukken betreffende inlichtingen omtrent een Servisch soldaat, 1916., 1237; 1 omslag
            - Stukken betreffende een verzoek om inlichtingen van het Servische gezantschap te Rome omtrent het dochtertje van de Servische onderdaan A. Petrovitch, 1916., 1238; 4 stukken
            - Stukken betreffende de doorzending door de Nederlandse aan de Servische regering van lijsten van in Philippopel (Bulgarije) geïnterneerde Servische onderdanen, 1916., 1239; 3 stukken
            - Correspondentie met het Servische gezantschap te Rome betreffende inlichtingen over Servische onderdanen in Bulgarije, 1916., 1240; 1 omslag
            - Stukken betreffende het lot van onderdanen en gezantschapsgebouw van Servië in Bulgarije, 1916., 1241; 3 stukken
            - Stukken betreffende het overmaken van geld en het verstrekken van inlichtingen ten behoeve van Servische onderdanen in Bulgarije, 1917-1918., 1242; 1 omslag
          - Stukken betreffende Oostenrijks-Hongaarse onderdanen, 1916-1918.; 1243-1245; 5 omslagen en 4 stukken
            - Correspondentie met de Spaanse ambassade te Rome betreffende inlichtingen over het lot van Oostenrijks-Hongaarse onderdanen, 1916., 1243; 1 omslag
            - Stukken betreffende de bemiddeling van het gezantschap bij het opsporen van vermiste en gewonde Oostenrijks-Hongaarse soldaten, 1917., 1244; 4 stukken
            - Stukken betreffende bemiddeling en inlichtingen ten behoeve van Oostenrijks-Hongaarse onderdanen, 1919; met bijlagen, 1918-1919., 1245; 4 omslagen
          - Stukken betreffende inlichtingen omtrent een Bulgaars officier en een Bulgaarse soldaat, 1916.; 1246; 1 omslag
          - Stukken betreffende een verzoek om inlichtingen omtrent de gebroeders V. en P. Morawaz in Bulgarije, 1916.; 1247; 4 stukken
          - Stukken betreffende inlichtingen ten behoeve van de Nederlandse gezant te Sofia inzake de vraag of de behartiging van de Italiaanse belangen automatisch die der Albanese belangen inhoudt, 1916.; 1248; 4 stukken
          - Minuut van uitgaande en ingekomen brief inzake inlichtingen over een Duits soldaat, 1917.; 1249; 2 stukken
          - Stukken betreffende Griekse onderdanen, 1917-1918; 1250-1252; 2 omslagen en 3 stukken
            - Stukken betreffende de belangenbehartiging van een zich in Duits krijgsgevangenschap bevindende Griek, 1917-1918., 1250; 1 omslag
            - Stukken betreffende de behartiging van de belangen van een Turks onderdaan in Griekenland en van Griekse onderdanen in Turkije, 1917-1918., 1251; 1 omslag
            - Stukken betreffende inlichtingen over de bezittingen van een Grieks onderdaan te Gradisca Isonzo, 1918., 1252; 3 stukken
          - Stukken betreffende de belangenbehartiging van onderdanen van de Ententemogendheden (i.e. Italië, Groot-Brittannië, Frankrijk) in Turkije, 1917-1918.; 1253; 1 omslag
          - Stukken betreffende inlichtingen over de familie van een in Italië geïnterneerde Pool, 1918.; 1254; 2 stukken
          - Stukken betreffende inlichtingen over een vermist Brits militair, 1919.; 1255; 5 stukken
          - Stukken betreffende een verzoek van koning Alfons XIII van Spanje om inlichtingen inzake het Nederlands beleid ten aanzien van Spaanse vluchtelingen in Nederland, 1937.; 1256; 4 stukken
- Tweede deel, b.
  Stukken, ontvangen en opgemaakt door de Nederlandse gezant bij het Quirinaal in de hoedanigheid van Nederlands vertegenwoordiger in het Permanente Comité van het Internationaal Landbouw Instituut te Rome, 1909-1920, 1938.
  - Algemene correspondentie, 1911-1920, 1936, 1938.; 1257-1264; 8 omslagen
    - 1911, 1257
    - 1912, 1258
    - 1913-1914, 1259
    - 1915, 1260
    - 1916, 1261
    - 1917, 1262
    - 1918-1919, 1263
    - 1920, 1936, 1938, 1264
  - Verzamelde stukken, 1909-1913.; 1265-1271; 16 stukken en 1 omslag
    - Conventie van 7 juni 1905 en statuten, 1909-1912., 1265; 4 stukken
    - Budgettaire aangelegenheden, 1910-1913., 1266; 5 stukken
    - Besluiten en voorstellen van de Algemene Vergadering, 1911, 1913., 1267; 2 stukken
    - Aangelegenheden betreffende handelsstatistieken, 1911, 1912., 1268; 2 stukken
    - Administratieve en personele aangelegenheden van het Instituut, 1912., 1269; 2 stukken
    - Reglement van de bibliotheek, z.d., 1270; 1 stuk
    - Processen-verbaal van het Permanent Comité, 1913., 1271; 1 omslag
- Aanhangsel, c.
  Stukken, ontvangen en opgemaakt door A.H. Luydjens, voormalig persattaché aan het gezantschap, na de opheffing van het gezantschap te Rome
  - Stukken betreffende hulpverlening aan Nederlanders, 1940-1941.; 1272; 1 omslag